【裁判字號】    90,上易,2531
【裁判日期】    901207
【裁判案由】    毀棄損壞
【裁判全文】
臺灣高等法院臺中分院刑事判決                    九十年度上易字第二五三一號
    上  訴  人  臺灣台中地方法院檢察署檢察官
    被      告  甲○○○
右上訴人因被告毀棄損壞案件，不服臺灣台中地方法院九十年度易字第三二六一號中
華民國九十年十月二十三日第一審判決（起訴案號：臺灣台中地方法院檢察署九十年
度偵字第一二九六三號），提起上訴，本院判決如左：
    主      文
原判決撤銷。
本件公訴不受理。
    理      由
一、檢察官聲請簡易判決處刑意旨略以：被告甲○○○於民國九十年六月十六日二十
    三時四十分許，在台中縣潭子鄉○○路○段二三四巷巷口，因不滿其妻林秀葉與
    告訴人賴素珠一同外出，竟持刀（未據扣案）割破告訴人賴素珠所有車牌號碼Ｏ
    Ｇ－五二八八號自小客車之右側前、後輪胎，致不堪使用，足以生損害於告訴人
    賴素珠，因認被告甲○○○涉犯刑法第三百五十四條之毀損罪嫌。
二、按告訴乃論之罪，告訴人於第一審辯論終結前得撤回其告訴；告訴乃論之罪，其
    告訴經撤回者，應諭知不受理之判決，並得不經言詞辯論為之；又第二審之審判
    除本章有特別規定外，準用第一審審判之規定，刑事訴訟法第二百三十八條第一
    項、第三百零三條第一款、第三百零七條、第三百六十四條分別定有明文。
三、查本案被告甲○○○所涉犯之刑法第三百五十四條之毀損罪，依同法第三百五十
    七條規定，係屬告訴乃論之罪。茲據告訴人於第一審辯論終結前之九十年八月二
    十七日具狀撤回告訴，依首揭說明，自應諭知不受理之判決，並不經言詞辯論逕
    行為之。
四、原審諭知不受理之判決，固非無見。惟按告訴乃論之罪，以有告訴權之人提出告
    訴，為案件之追訴要件，而此要件是否具備，以起訴時為準，起訴後縱有變更，
    亦不得指為欠缺。而案件是否經檢察官終結偵查，則以檢察官就案件為起訴或不
    起訴之意思表示，已否對外表示，即以是否公告為準，不以起訴書或不起訴處分
    書已否製作完畢為據。查，本件檢察官於九十年八月二十三日即已終結偵查，對
    被告提起公訴，而告訴人之撤回告訴狀則於九十年八月二十七日始寄達臺灣台中
    地方法院檢察署，此有檢察官聲請簡易判決書及撤回告訴狀各一份附卷可憑，依
    首揭之說明，檢察官起訴時，訴訟要件並無欠缺，縱事後檢察官依刑事訴訟法第
    二百六十四條之規定，將卷證及起訴書於九十年九月七日移送法院時，告訴人已
    撤回告訴，亦不得因事後情況有所變更，即謂檢察官當時之起訴程序有違規定。
    是檢察官上訴意旨指摘原判決此部分適用法律有所違誤，為有理由，自應由本院
    將原判決撤銷改判。
據上論結，應依刑事訴訟法第三百六十九條第一項前段、第三百六十四條、第三百零
三條第三款、第三百零七條，判決如主文。
中      華      民      國      九十       年    十二     月     七     日
                                臺灣高等法院臺中分院刑事第十庭
                                      審判長法  官  林  照  明
                                            法  官  盧  江  陽
                                            法  官  蔡  名  曜
右正本證明與原本無異。
不得上訴。
                                            書記官  許  哲  禎
中      華      民      國      九十       年    十二     月    十一    日
                                                                        Ｒ


司法院資訊處製作；財團法人民間司法改革基金會備份。
